【裁判字號】    89,訴,129
【裁判日期】    890627
【裁判案由】    傷害
【裁判全文】
臺灣雲林地方法院刑事判決                          八十九年度訴字第一二九號
    公  訴  人  臺灣雲林地方法院檢察署檢察官
    被      告  乙○○
右列被告因傷害案件，經檢察官聲請簡易判決處刑（八十九年度偵字第一○五八號）
，本院虎尾簡易庭認不宜以簡易判決處刑，改依通常訴訟程序審理，本院判決如左︰
    主  文
乙○○傷害直系血親尊親屬之身體，處有期徒刑陸月。
扣案之甘蔗刀壹支沒收。
    事  實
一、乙○○為丁○○之次子，因與其兄甲○○發生衝突，對其不滿，即於民國八十九
    年二月十九日十七時許，騎乘機車至甲○○位於雲林縣元長鄉○○路二二九巷三
    號之住宅前，並持其所有之甘蔗刀一支欲與甲○○理論，適逢甲○○駕車陪同其
    父丙○及其母丁○○至醫院看病完畢，於回家途中已近家門前，乙○○即騎乘機
    車並按鳴喇吧追向甲○○所駕駛之自小客車，並持上開甘蔗刀要求甲○○開門，
    其母丁○○見狀，即下車詢問為何持刀相向，詎乙○○竟基於傷害之犯意，持刀
    往其母砍，致其母丁○○因而受有右手臂裂傷七公分乘一公分之傷害。
二、案經告訴人丁○○訴由雲林縣警察局虎尾分局移送台灣雲林地方法院檢察署檢察
    官偵查起訴。
    理  由
一、訊據被告乙○○矢口否認有傷害犯行，辯稱：「我母親的傷不是我砍的，不然傷
    口不會那麼小，她的傷是她自己碰傷，不是我砍傷的，我是跟我哥哥有衝突，當
    時我母親沒有下車，她如何受傷我不知道」云云。惟查右揭事實，業據告訴人丁○○於警訊、偵查及本院審理時指訴綦詳，核與證人甲○○證稱：「當天我載我
    父母至褒忠三仁醫院看病，回到家巷道時乙○○就騎機車按喇叭追過來，我不開
    門，我坐在駕駛座，我母親下車問乙○○他為何要拿刀出來，盛（即乙○○）說
    我母親偏心就拿刀砍我母親右手臂」等語（見本院八十九年五月四日訊問筆錄）
    ，及證人即被告之父親丙○證稱：「當天甲○○載我去褒忠三仁醫院看病，回到
    家巷道時乙○○就騎機車按喇叭追過來我們不開車門，乙○○不知為何要殺甲○○，我太太下車問乙○○他為何要拿刀出來，乙○○說我太太偏心，就拿刀砍我
    太太右手臂，他是故意的」等語（見本院八十九年五月四日訊問筆錄）相符，又
    告訴人丁○○所受傷勢並經醫師驗明，填有三仁醫院八十九年二月十九日之驗傷
    診斷書一紙在卷可稽，且有扣案之甘蔗刀一支足資佐證，參以被告為被害人丁○○之子，有被告之身份證影本一紙在卷可參，丁○○身為被告之生母，關愛子女
    猶恐不及，若非被告乙○○確有傷害犯行，嚴重傷及母親之心，身為母親者當不
    至堅持對子提出告訴，被告雖辯稱其母所受傷勢係其自己不注意擦傷，並非被告
    所砍傷，然查告訴人右手臂裂傷七公分乘一公分，核其傷勢非輕，顯非自己碰傷
    所致，被告空言否認未曾傷害其母，顯係事後卸責之詞，本件事證明確，被告犯
    行洵堪認定。
二、核被告乙○○所為，係犯刑法第二百八十條、第二百七十七條第一項之傷害直系
    血親尊親屬罪。爰審酌被告犯後空言狡辯，毫無悔意，及其無視於其母已年邁猶
    持刀砍傷其母手部，對母親長輩毫不尊重，不知倫常道理，及其犯罪之動機、目
    的、手段與被害人所受傷害程度等一切情狀，量處如主文所示之刑。扣案之甘蔗
    刀一支，係被告所有，業據被告供承在卷，且為供被告犯罪所用之物，亦經本院
    認定屬實，爰依刑法第三十八條第一項第二款之規定沒收之。
據上論斷，應依刑事訴訟法第二百九十九條第一項前段、刑法第二百八十條、第二百
七十七條第一項、第三十八條第一項第二款、罰金罰鍰提高標準條例第一條前段，判
決如主文。
本案經檢察官林伯宇到庭執行職務。
中      華      民      國      八十九      年    六    月    二十七    日
                                          臺灣雲林地方法院刑事第二庭
                                              審判長法官  紀  文  勝
                                                    法官  蔣  得  忠
                                                    法官  冷  明  珍
右正本證明與原本無異。
如不服本判決，應於判決送達後十日內向本院提出上訴狀( 應附繕本 )。
                                                  書記官  周  麗  雲
中      華      民      國      八十九      年    六    月    二十八    日
刑法第二百七十七條
  傷害人之身體或健康者，處三年以下有期徒刑、拘役或一千元以下罰金。
  犯前項之罪因而致人於死者，處無期徒刑或七年以上有期徒刑，致重傷者，處三年
  以上十年以下有期徒刑。


司法院資訊處製作；財團法人民間司法改革基金會備份。
